【裁判字號】    99,上訴,960
【裁判日期】    990624
【裁判案由】    毒品危害防制條例
【裁判全文】
臺灣高等法院刑事判決                 99年度上訴字第960號
上  訴  人
即  被  告  甲○○
輔  佐  人  乙○○
（即被告之母）
選任辯護人  李漢中律師
上列上訴人因毒品危害防制條例案件，不服臺灣板橋地方法院98
年度訴字第3689號，中華民國99年1月15日第一審判決（起訴案
號：臺灣板橋地方法院檢察署98年度偵字第16987、第23612號、
第23807號），提起上訴，本院判決如下：
    主  文
原判決關於附表四編號十一部分暨執行刑均撤銷。
呂宗廷犯如附表四編號十一所示之罪處刑如附表四編號十一宣告
刑欄所示之刑暨應沒收之物。
其餘上訴駁回。
本判決撤銷改判部分與駁回上訴部分應執行有期徒刑玖年捌月。
犯罪所得新臺幣柒仟陸佰元沒收，如全部或一部不能沒收，以其
財產抵償之，又扣案之行動電話壹支（內含門號0000000000號
SIM卡壹張）、第三級毒品愷他命包（驗餘淨重共計伍拾壹點
壹玖公克）、第三級毒品4 -溴2,5-二甲氧基苯基乙基胺玖拾陸
顆（驗餘淨重共計貳拾點陸壹公克）、電子磅秤壹台及分裝袋
拾只均沒收。
    事  實
一、甲○○前曾因轉讓第三級毒品案件，經臺灣板橋地方法院以
    98年度簡字第2660號判處有期徒刑3月確定，於民國98年6
    月9日易科罰金執行完畢（在本案所犯附表一、二、三罪即
    附表四編號一至十部分不構成累犯）。詎仍不知悔改，明知
    愷他命（Ketamine，俗稱K他命）及4-溴2,5-二甲氧基苯基
    乙基胺（4-Bromo-2,5-dimethoxyphenethylamine，簡稱2C
    -B），均為毒品危害防制條例所列之第三級毒品，不得販賣
    ，竟意圖營利，於98年5月間，在臺北縣三重市○○路某處
    ，以2C-B每顆新臺幣（下同）310元、愷他命每公克290 元
    之代價，向真實姓名年籍不詳綽號「小豬」之成年男子販入
    第三級毒品2C-B、愷他命後，以其持用之門號0000000000
    號行動電話為對外交易毒品之聯絡電話，於如附表一所示之
    時間、地點及交易方式，先後4次販賣第三級毒品愷他命、
    2C -B予李駿宜；另於如附表二所示之時間、地點及交易方
    式，先後2次販賣第三級毒品2C-B予楊恭甫；再於如附表三
    所示之時間、地點及交易方式，先後4次販賣第三級毒品愷
    他命、2C-B予劉永泉。復意圖營利，於98年6月13日凌晨2時
    許，在臺北縣三重市○○路某處，分別以31,000元、29,000
    元之代價，向該名綽號「小豬」之男子，販入第三級毒品
    2C-B 100顆、第三級毒品愷他命約100公克，除部分先供己
    施用外，欲伺機賣出上開第三級毒品以牟利，惟未及賣出，
    即為警於98年6月16日21時10分許，在臺北縣中和市○○路
    265巷10弄4之2號住處查獲，並扣得第三級毒品2C-B 96顆（
    淨重共計24.13公克，驗餘淨重共計23.61公克）、第三級毒
    品愷他命3包（淨重共計51.37公克，驗餘淨重共計51.1 9
    公克）、行動電話2支（含門號0000000000、0000000000號
    SIM卡2張）、電子磅秤1台、分裝袋10只、吸食器1組等物。
二、案經臺北縣政府警察局板橋分局報告臺灣板橋地方法院檢察
    署檢察官偵查起訴。
    理  由
壹、程序方面：
一、按被告以外之人於審判外之陳述，經當事人於審判程序同意
    作為證據，法院審酌該言詞陳述或書面陳述作成時之情況，
    認為適當者，亦得為證據。當事人、代理人或辯護人於法院
    調查證據時，知有第159 條第1 項不得為證據之情形，而未
    於言詞辯論終結前聲明異議者，視為有前項之同意，刑事訴
    訟法第159 條第1 項及第159 條之5 分別定有明文。查本案
    證人李駿宜、楊恭甫及劉永泉於警詢時及檢察官偵查中所為
    之陳述，檢察官、被告甲○○及其選任辯護人均未爭執其得
    為證據之資格，且迄本院辯論終結前，復未就該等證據之證
    據能力聲明異議，本院審酌上開證據並無違法取得之程序瑕
    疵，復無證明力過低等情形，依法具有證據能力。
二、又按刑事訴訟之目的，首在發現真實，藉以維護社會安全，
    其手段則應合法純潔、公平公正，以保障人權；倘證據之取
    得係依法定程序，法院自應容許該項證據作為認定犯罪事實
    之依據。則實施刑事訴訟之公務員對被告或訴訟關係人施以
    通訊監察，如係依法定程序，而未有妨害憲法第12條所保障
    人民秘密通訊自由之重大違法情事，自不應排除其證據能力
    。查本案卷附被告所使用之0000000000號行動電話，自98年
    5 月4 日起至同年7 月1 日止，經本院於98年5 月1 日、同
    年5 月27日核發98年聲監字第388 號、98年聲監續字第388
    號通訊監察書監聽，有卷附通訊監察書可證，上開監聽行為
    既為警方於偵查中經本院核發通訊監察書所為，應屬合法，
    其監聽錄音自有證據能力。又警方將合法通訊監察所得，轉
    譯為文字之採證之程序本屬合法，該通訊監察譯文應具有證
    據能力。
貳、實體方面：
一、前揭事實，業據被告在偵查中、原審及本院審理時坦承不諱
    ，核與證人李駿宜在偵查中具結證稱：0000000000是伊申辦
    之門號，0000000000是被告的電話，如附表一編號1之對話
    內容係伊在被告住處樓下向他購買2公克K他命，是以1公克
    400 元代價購買；如附表一編號2之對話內容係伊在中華路
    的錢櫃KTV唱歌，唱完歌趕回去，在被告住處樓下跟他買了1
    公克400元K他命；如附表一編號3之對話內容係伊在被告住
    處樓下向被告購買毒品，以1公克400元的價格，買了2公克K
    他命；另外以400元價格向他買了1顆搖頭丸（應係2C -B）
    ；如附表一編號4之對話內容係在伊住處，伊以1公克400元
    的價格向被告購買3公克K他命，另以1顆400元的價格向被告
    買了2顆搖頭丸（應係2C-B）等語；證人楊恭甫在偵查中具
    結證稱：如附表二編號1之對話內容是伊與被告聯絡，當時
    伊是要跟他拿3顆搖頭丸（應係2C-B），1顆係300元，後來
    伊給他900元，伊是在連城路巷口跟被告交易，伊每次跟被
    告拿搖頭丸（應係2C-B）之價格約在300至350元，故被告說
    他賣了1050元是有可能的，價錢或許是伊記錯了；又如附表
    二編號2之對話內容，伊是向被告買2顆搖頭丸（應係2C-B）
    ，「小Y」即指搖頭丸，我們這次是在中正路上交易，正確
    地點伊有點忘了，被告說伊是以700元跟他購買的，應該沒
    錯等語；證人劉永泉在偵查中具結證稱：伊每次跟被告購買
    搖頭丸（應係2C-B）係1顆300至400元，K他命是1包300至
    400元，如附表三編號1之對話內容是在講K他命，有交易成
    功，伊買了2小包K他命，價錢是每包300至400元間，其中「
    4個再裝2個」是指伊要4包，但被告只有2小包的量；如附表
    三編號2之對話內容，伊確實是在問被告有無搖頭丸，但時
    間過太久，有無交易成功伊真的不確定；如附表三編號3之
    對話內容，是要跟被告買K他命，這次有買成功，伊買了2小
    包K 他命，被告以1包350元的價格賣給伊，伊共計給被告
    700元，對於被告說以1包300元賣給伊，伊沒有意見，因價
    錢在300元至400元間都有波動，價錢是被告跟伊說的，所以
    被告說600元是很有可能，或許價錢是伊記錯了；如附表三
    編號4之對話內容是在講K他命，這次也有買成功，伊買了1
    小包K 他命，價錢是300至400元間，詳細價錢伊忘記了等語
    相符，並與如附表一至三所示之通訊監察譯文之內容互核一
    致。又扣案之白色細晶體2包及白色粉末1包、藍灰色圓形藥
    錠96顆，經送請內政部警政署刑事警察局鑑定結果，上開白
    色細晶體2包及白色粉末1包經檢驗均含有第三級毒品愷他命
    成分，淨重共計51.37公克，驗餘淨重共計51.19公克，另上
    開藥錠經檢驗含有第三級毒品2C-B成分，淨重共計24.13公
    克，驗餘淨重共計23.61公克，此有該局98年7月28日刑鑑字
    第0980084392號鑑定書1紙在卷可按。此外，復有扣案之被
    告用以與前揭證人聯絡販賣所用之行動電話1支（含門號
    0000 000000號SIM卡1張）、電子磅秤1台、分裝袋10只足資
    佐證。堪認被告前開自白與事實相符。
二、又按刑法上犯罪之故意，祇須對於犯罪事實有所認識，有意
    使其發生或其發生不違背其本意，仍予以實施為已足，不以
    行為人主觀之認識與客觀事實兩相一致為必要，故行為人主
    觀上欲犯某罪，事實上卻犯他罪時，依刑罰責任論之主觀主
    義思潮，首重行為人之主觀認識，應以行為人主觀犯意為其
    適用原則，必事實上所犯之他罪有利於行為人時，始例外依
    該他罪處斷。我國暫行新刑律第13條第3 項原亦有「犯罪之
    事實與犯人所知有異者，依下列處斷：所犯重於犯人所知或
    相等者，從其所知；所犯輕於犯人所知者，從其所犯」之規
    定。嗣制定現行刑法時，以此為法理所當然，乃未予明定。
    從而行為人主觀上欲犯某罪，但事實上所為係構成要件略有
    不同之他罪，且二罪法定刑相同，情節又無軒輊時，揆之前
    揭「所犯與犯人所知相等，從其所知」之法理，自應適用行
    為人主觀上所認識之該罪論處；又犯罪須主觀上對於犯罪事
    實有所認識，而仍實行客觀事實，主觀意思與客觀事實一致
    ，始足構成。如主觀意思與客觀事實不一致，而有所犯輕於
    所知情形者，須依「所犯輕於所知，從其所犯」之法理予以
    論斷（最高法院92年度台上字第1263號、98年度台上字第47
    19號、98年度台上字598 判決要旨參照）。查證人李駿宜、
    楊恭甫、劉永泉在偵查中固證稱分別有在如附表一編號3 、
    4 、附表二編號1 、2 、附表三編號2 所示之時地向被告購
    買搖頭丸等語，被告亦供稱上開時地係販賣搖頭丸予前開證
    人等語，惟被告於98年6 月16日21時10分許，在其臺北縣中
    和市○○路265 巷10弄4 之2 號住處為警查獲，經警扣得藍
    灰色圓形藥錠96顆等物，被告雖供稱上開藍灰色圓形藥錠係
    搖頭丸，惟經送鑑驗結果，該等藥錠經檢出含有第三級毒品
    2C-B成分，而非MDMA成分，此有前開鑑定書在卷可按；再參
    照被告在原審審理時供稱：本案扣案之搖頭丸（應係2C-B）
    和伊賣給李駿宜、楊恭甫、劉永泉之搖頭丸，伊都是跟「小
    豬」購得的，伊向「小豬」買來之搖頭丸，伊自己也有吃，
    這次扣案的跟伊先前所買的，吃起來感覺都差不多，都是會
    亢奮、會晃動等語，至被告在警詢時及偵查中雖供稱：伊除
    向「小豬」購買搖頭丸外，另有向綽號「阿和」之人購買搖
    頭丸2次等語，惟被告既確有向「小豬」、「阿和」購入搖
    頭丸，然本院既查無積極證據足資證明被告所販賣予前開證
    人之搖頭丸確係向「阿和」所購入者，且亦查無證據足證「
    小豬」各次所販賣予被告之搖頭丸係屬不同成分，依「罪證
    有疑，利於被告」之原則，應認被告所販賣予前開證人之藥
    丸實際上亦應係與扣案物成分相同之第三級毒品2C-B；況2C
    -B與MDMA在吸食後同會產生興奮作用、幻覺作用，其幻覺作
    用甚至為MDMA之5倍，業經本院依職權查明屬實，亦有內政
    部警政署刑事警察局新聞快訊1紙附卷可按，是以上開證人
    所認知向被告購買之藥錠雖係搖頭丸，實際上被告所交付之
    藥錠則係2C-B，而被告所認為交付予上開證人之藥錠雖為搖
    頭丸，然實際係交付2C-B予上開證人並收取一顆350元至40
    0元之價金。從而，被告與上開證人買賣之標的，實際上係
    第三級毒品2C-B，而非渠等主觀上所認知之第二級毒品MDMA
    （即搖頭丸），基於「所犯輕於所知，從其所犯」之法理，
    自應從被告實際所犯之販賣第三級毒品罪論處。
三、復按毒品危害防制條例所處罰之「販賣」毒品罪，所著重者
    為被告在主觀上有藉以牟利之惡性，及對毒品之擴散具有較
    有償或無償轉讓行為更嚴重之危害性，被告「營利」之意圖
    係從客觀之社會環境、情況及證人、物證等資料，依據證據
    法則綜合研判認定。而販賣毒品係政府嚴予查緝之違法行為
    ，非可公然為之，亦無公定之價格，無論瓶裝或紙包，均可
    任意分裝增減分量。而每次買賣之價差，亦隨時依雙方資力
    、關係之深淺、需求之數量、來源是否充裕、販賣者是否渴
    求資金、查緝是否嚴緊、購買者被查獲時供述購買對象之風
    險評估等，而異其標準，非可一概而論。販賣之人從價差或
    量差中牟利方式雖異，但其圖利之非法販賣行為則一。查被
    告在偵查中供稱：伊購入搖頭丸（應係2C-B）價格係1 顆31
    0 元、K 他命之價格係1 公克290 元，伊再以搖頭丸（應係
    2C-B）1 顆350 元、K 他命0. 8公克300 元之價格賣出，伊
    於98年6 月13日購入之K 他命、搖頭丸（應係2C-B）是伊販
    入後，要再賣給他人施用等語，是堪認被告確係基於營利之
    意圖而販賣上開第三級毒品愷他命及2C-B。
四、綜上，被告所為如附表四各欄所示之販賣第三級毒品犯行，
    事證已臻明確，被告前揭自白核與事實相符，犯行堪予認定
    ，自應依法論科。
、論罪科刑部分：
一、被告行為後，毒品危害防制條例第4 條第3 項、第17條業經
    總統於98年5 月20日華總一義字第09800125141 號令修正公
    布，並已生效施行，依刑法第2 條第1 項之規定，應依「從
    舊從輕」原則而為比較。爰說明如下：
  (一)毒品危害防制條例第4 條第3 項之販賣第三級毒品罪法定本
    刑之規定，修正前係規定「製造、運輸、販賣第三級毒品者
    ，處5 年以上有期徒刑，得併科新臺幣5 百萬元以下罰金。
    」修正後則規定：「製造、運輸、販賣第三級毒品者，處5
    年以上有期徒刑，得併科新臺幣7 百萬元以下罰金。」經比
    較修正前、後之規定，可知販賣第三級毒品罪之法定本刑，
    就罰金刑部分由修正前之得併科新臺幣5 百萬元以下罰金，
    提高為得併科新臺幣7 百萬元以下罰金，自以修正前毒品危
    害防制條例第4 條第3 項之規定有利於被告。
  (二)毒品危害防制條例第17條有關減輕其刑之規定，於修正後增
    訂第17條第2 項：「犯第4 條至第8 條之罪於偵查及審判中
    均自白者，減輕其刑」。查被告就所犯販賣第三級毒品罪，
    於偵查及審判中均自白，所犯各罪均應依本條項規定減輕其
    刑，自以修正後毒品危害防制條例第17條之規定有利於被告
    。
  (三)從而，經綜合上述各條文修正前、後比較結果，修正後規定
    顯較修正前規定對被告有利，依刑法第2 條第1 項但書規定
    ，應整體適用修正後毒品危害防制條例之規定。
二、查2C-B、愷他命均係毒品危害防制條例第2 條第2 項第3 款
    所規定之第三級毒品。核被告所為如附表四各欄所示之犯行
    ，分別係犯如附表四所犯法條欄所示之罪名。至公訴人雖認
    被告所犯如附表一編號3 、4 、附表二編號1 、2 、附表三
    編號2 所示販賣2C-B之犯行，應係犯毒品危害防制條例第4
    條第2 項之販賣第二級毒品罪，惟公訴人所認容有誤會，已
    如前述，惟因社會基本事實相同，本院於不妨害事實同一之
    原則下，爰變更檢察官此部分所引應適用之法條為毒品危害
    防制條例第4 條第3 項之販賣第三級毒品罪。又被告於如附
    表一編號3 、4 所示，同時販賣不同種類之第三級毒品2C-B
    、愷他命予李駿宜，及於98年6 月13日基於營利意圖同時販
    入第三級毒品2C-B、愷他命之犯行，分別係屬一行為觸犯數
    罪名，分別為想像競合犯，應分別從一重處斷。又按毒品危
    害防制條例第4條所規定之販賣毒品罪，雖不以販入之後復
    行賣出為要件，祇要以營利為目的，將毒品販入或賣出，有
    一於此，其犯罪即為完成。惟其行為態樣，可分為販入、賣
    出、販入後復行賣出等三種情形。其中販入或賣出，有一於
    此，其犯罪固屬完成；但在販入後復行賣出之場合，行為人
    意圖營利而販入毒品後，至首次賣出，乃二個舉動之接續實
    行，仍祇成立一個販賣既遂罪。然而，其後之販賣行為（即
    第二次以後之賣出），倘成立連續犯（或數罪）時則屬另一
    次行為，應視其販賣既遂或未遂予以評價，如第二次以後之
    賣出行為著手後尚未完成，仍有未遂犯之適用，不能因原始
    之販入行為已經既遂，即認為第二次以後之賣出未遂行為，
    亦屬既遂；更不能將第二次以後之各次賣出行為，重復併入
    原始之販入行為合併為一次之評價，反覆論以一個販賣既遂
    罪（最高法院96年度台上字第3551號判決意旨參照）。查被
    告於98年6月13日營利販入第三級毒品愷他命、2C-B之犯行
    ，因尚未賣出，自與如附表一至三所示之賣出第三級毒品愷
    他命、2C-B予李駿宜、楊恭甫、劉永泉之犯行無涉，而應另
    論以一罪；又被告所為如附表四各欄所示販賣2C-B、愷他命
    之犯行，均係於不同時間所為，與接續犯之要件不合，且按
    「所謂集合犯是指立法者所制定之犯罪構成要件中，本就預
    定有數個同種類之行為將反覆實行之犯罪而言，將各自實現
    犯罪構成要件之反覆多數行為，解釋為集合犯，而論以一罪
    。是以對於集合犯，必須從嚴解釋，以符合立法本旨。觀諸
    毒品危害防制條例所定之販賣毒品罪之構成要件文義，實無
    從認定立法者本即預定該犯罪之本質，必有數個同種類行為
    而反覆實行之集合犯行，故販賣毒品罪，難認係集合犯。因
    此，就刑法修正施行後多次販賣毒品之犯行，採一罪一罰，
    始符合立法本旨」（最高法院97年度台上字第99號判決意旨
    參照），茲被告多次販賣第三級毒品之犯行，若逕論以一罪
    ，反較連續犯刪除前之法律適用，失之寬鬆，亦與刑罰評價
    之公平性有違，是應認被告所為如附表四各欄所示各次販賣
    2C-B、愷他命之行為，乃犯意各別，行為互異，應予分論併
    罰。另被告前曾因轉讓第三級毒品案件，經臺灣板橋地方法
    院以98年度簡字第2660號判處有期徒刑3月確定，於民國98
    年6月9日易科罰金執行完畢，此有臺灣高等法院被告前案紀
    錄表1份在卷可憑，其於受有期徒刑之執行完畢後，5年以內
    故意再犯本案如事實欄所述於96年6月13日販入第三級毒品
    2C-B、愷他命（即如附表四編號十一所示之罪）之有期徒刑
    以上之罪，應構成累犯，應依刑法第47條第1項之規定加重
    其刑。又被告在偵查及審判中均自白如附表四各欄所示各次
    販賣2C-B、愷他命之行為，所犯各罪自均應依毒品危害防制
    條例第17條第2項規定減輕其刑。另被告附表四編號十一所
    示之罪加重及減輕事由，依刑法第71條第1項規定，應先加
    後減之。又按刑法第59條之酌量減輕其刑，必於犯罪之情狀
    ，在客觀上足以引起一般同情，認為即予宣告法定低度刑期
    ，猶嫌過重者，始有其適用（最高法院51年度台上字第899
    號判例意旨可資參照）。查被告販賣第三級毒品之犯行，戕
    害他人身心甚鉅，尚難認本案有法重情輕，顯可憫恕之處，
    況本案已因被告在偵查及審判中自白而減輕其刑，是本院認
    並無依刑法第59條規定遞予酌減其刑之必要，併此敘明。
三、撤銷原判決之理由：
    原審就附表四編號十一部分論罪科刑，固非無見，然查本次
    犯行被告應構成累犯，已詳如前述，原審未及詳察，對此部
    分未認定被告為累犯，尚有違誤。被告提起上訴認為原判決
    暨定應執行刑之部分，尚嫌過重，雖無理由，然原判決關於
    附表四編號十一部分既有上述可議之處，自應由本院將原判
    決關於附表四編號四編號十一部分暨執行刑均撤銷。
四、科刑：
    爰審酌被告為一己私利，販售具成癮性、濫用性、侵害性之
    第三級毒品以營利，傷害他人身心健康，助長社會不良風氣
    ，兼衡其素行、智識程度、犯罪動機、目的、手段、販售毒
    品所得財物，暨犯後態度等一切情狀，量處如附表四編號十
    一所示之刑。
五、沒收部分：
    扣案之電子磅秤1個，係被告為販賣而分裝第三級毒品愷他
    命所使用之物（販賣2C-B部分毋庸秤重）；再分裝袋10只，
    係供被告將所販入之第三級毒品愷他命、2C-B分裝所用之物
    ，均屬被告供販賣第三級毒品犯罪所用之物，均應依毒品危
    害防制條例第19條第1項之規定，宣告沒收。又按毒品危害
    防制條例第2條第2項規定，毒品依其成癮性、濫用性及對社
    會危害性分為四級，並就製造、運輸、販賣、意圖販賣而持
    有、以非法方法使人施用、引誘他人施用及轉讓等不同品項
    毒品之行為，分別定其處罰。至施用或持有第三、四級毒品
    ，因其可罰性較低，故予除罪化，僅就施用及持有第一、二
    級毒品科以刑罰。惟鑑於第三、四級毒品均係管制藥品，特
    於同條例第11條之1明定無正當理由，不得擅自持有；第18
    條第1項後段復規定查獲之第三、四級毒品，無正當理由而
    擅自持有者，沒入銷燬之。從而，依同條例第18條第1項後
    段應沒入銷燬之毒品，專指查獲之施用、持有第三、四級毒
    品而言；倘係查獲之製造、運輸、販賣、意圖販賣而持有、
    以非法方法使人施用、引誘他人施用或轉讓之第三、四級毒
    品，既屬同條例相關法條明文規定處罰之犯罪行為，即非該
    條項應沒入銷燬之範圍。又同條例第19條第1項所定「供犯
    罪所用或因犯罪所得之物」，係指犯第4條至第9條、第12條
    、第13條或第14條第1項、第2項之罪所用或所得之物，不包
    括毒品本身在內，自不得為第三、四級毒品之沒收依據（以
    犯第4條第3項販賣第三級毒品罪為例，其供犯罪所用之物，
    當指「供販賣第三級毒品所用之物」而言；第三級毒品本身
    為販賣之標的，為遂行販賣該毒品使用之物，始屬「供犯罪
    《犯第4條第3項之販賣第三級毒品罪》所用之物」，其理至
    明）。同條例對於查獲之製造、運輸、販賣、意圖販賣而持
    有、以非法方法使人施用、引誘他人施用及轉讓第三、四級
    毒品之沒收，並無特別規定，如其行為已構成犯罪，則該毒
    品即屬不受法律保護之違禁物，應回歸刑法之適用，依刑法
    第38條第1項第1款之規定沒收之（最高法院95年度台上字第
    911號判決意旨參照）。查扣案之第三級毒品愷他命3包（淨
    重共計51.37公克，驗餘淨重共計51.19公克），係被告為販
    賣營利而販入，業據被告供承在卷，屬違禁物，且該等外包
    裝與其內之K他命難以析離完盡，除檢驗用罄部分業已滅失
    毋庸宣告沒收外，參諸前開說明，自應依刑法第38條第1項
    第1款之規定宣告沒收。
六、上訴駁回部分：
    原判決就被告所犯附表四編號一至十部分，本同上見解，適
    用修正後毒品危害防制條例第4條第3項、第17條第2項、第
    19條第1項，刑法第2條第1項前段、第11條前段各規定，並
    審酌被告為一己私利，販售具成癮性、濫用性、侵害性之第
    三級毒品以營利，傷害他人身心健康，助長社會不良風氣，
    兼衡其素行、智識程度、犯罪動機、目的、手段、販售毒品
    所得財物，暨犯後態度等情，分別量處如附表四編號一至十
    所示之刑，復說明被告所為如附表一至三所示販賣第三級毒
    品2C -B、愷他命之各次所得（註：附表三編號1、4所示販
    賣所得，因被告及證人劉永泉均已不復記憶該次交易之確實
    金額，自應採認最有利於被告之解釋，是該2次販賣所得分
    別為600元、300元），係被告因販賣第三級毒品所得之財物
    （共計7,600元），應依毒品危害防制條例第19條第1項之規
    定宣告沒收之，如全部或一部不能沒收時，以其財產抵償之
    。又扣案之行動電話1支（內含門號0000000000號SIM卡1張
    ），係被告為如附表一至三所示販賣第三級毒品愷他命、
    2C-B 聯絡買主李駿宜、楊恭甫、劉永泉之用屬屬被告供販
    賣第三級毒品犯罪所用之物，均應依毒品危害防制條例第19
    條第1項之規定，宣告沒收。另說明扣案之吸食器1組、行動
    電話1支（內含門號0000000000號SIM卡1張），被告在原審
    審理時供稱：上開吸食器係供己施用毒品所用等語，且復無
    證據證明上開行動電話1支係供被告販賣毒品時聯絡買賣雙
    方之用，既無證據足認上開扣案物係屬供被告販賣第三級毒
    品犯罪所用之物，亦非屬違禁物，自毋庸併予宣告沒收。經
    核原判決就此部分認事用法及量刑均無不當。被告猶執陳詞
    訴認為原判決暨定應執行刑之部分，尚嫌過重，否認此部分
    犯罪而提起上訴，為無理由，此部分上訴應予駁回。
七、定執行刑部分：
    本院就本判決主文第二項（即撤銷改判部分），與第三項（
    即上訴駁回部分）所處之主刑部分，依刑法第51條第5款規
    定，定其應執行有期徒刑九年八月。至於從刑沒收部分，則
    依同條第9款規定，併執行之。
據上論斷，應依刑事訴訟法第369條第1項前段、第368條、第364
條、第299條第1項前段，毒品危害防制條例第4條第3項、第17條
第2項、第19條第1項、刑法第2條第1項但書、第11條前段、第55
條、第47條第1項、第51條第5款、第9款、第38條第1項第1款，
判決如主文。
本案經檢察官周誠南到庭執行職務。
中    華    民    國    99    年    6     月    24    日
                  刑事第三庭審判長法  官   陳博志
                                  法  官   許文章
                                  法  官   陳德民
以上正本證明與原本無異。
如不服本判決，應於收受送達後十日內向本院提出上訴書狀，其
未敘述上訴之理由者並得於提起上訴後十日內向本院補提理由書
（均須按他造當事人之人數附繕本）「切勿逕送上級法院」。
                                  書記官   高麗雯
中    華    民    國    99    年    6     月    24    日
附錄本案論罪科刑法條全文：
修正後毒品危害防制條例第4條
製造、運輸、販賣第一級毒品者，處死刑或無期徒刑；處無期徒
刑者，得併科新臺幣2 千萬元以下罰金。
製造、運輸、販賣第二級毒品者，處無期徒刑或 7 年以上有期
徒刑，得併科新臺幣1千萬元以下罰金。
製造、運輸、販賣第三級毒品者，處 5 年以上有期徒刑，得併
科新臺幣7 百萬元以下罰金。
製造、運輸、販賣第四級毒品者，處 3 年以上 10 年以下有期
徒刑，得併科新臺幣3 百萬元以下罰金。
製造、運輸、販賣專供製造或施用毒品之器具者，處 1 年以上
7 年以下有期徒刑，得併科新臺幣1 百萬元以下罰金。
前五項之未遂犯罰之。
附表一：
┌──┬─────┬───────┬────┬────────┬───────────────┐
│編號│交易時間  │ 交 易 地 點  │交易對象│    交易方式    │通訊監察譯文對話內容          │
├──┼─────┼───────┼────┼────────┼───────────────┤
│ 1  │民國98年5 │臺北縣中和市連│李駿宜  │甲○○以其持用之│同日19時35分                │
│    │月18日19時│城路265巷10弄4│        │0000000000號行動│李駿宜：你那個搞定了沒？      │
│    │48分許    │之2號甲○○住 │        │電話與李駿宜持用│甲○○：什麼？                │
│    │          │處樓下        │        │之0000000000號行│李駿宜：下面ㄚ。              │
│    │          │              │        │動電話聯繫後，以│甲○○：搞定了ㄚ。            │
│    │          │              │        │600 元之價格，販│李駿宜：等一下去找你。        │
│    │          │              │        │賣第三級毒品愷他│甲○○：好。                  │
│    │          │              │        │命約1.6 公克予李│同日19時48分                │
│    │          │              │        │駿宜。          │李駿宜：到了兩個。            │
│    │          │              │        │                │甲○○：好。                  │
├──┼─────┼───────┼────┼────────┼───────────────┤
│ 2  │民國98年5 │臺北縣中和市連│李駿宜  │甲○○以其持用之│同日22時0分                 │
│    │月21日22時│城路265巷10弄4│        │0000000000號行動│李駿宜：在哪？                │
│    │27分許    │之2號甲○○住 │        │電話與李駿宜持用│甲○○：外面啊。              │
│    │          │處樓下        │        │之0000000000號行│李駿宜：哪裡外面？            │
│    │          │              │        │動電話聯繫後，以│甲○○：中正路，怎麼了？      │
│    │          │              │        │400 元之價格，販│李駿宜：那個「下」啊。        │
│    │          │              │        │賣第三級毒品愷他│甲○○：那個下集喔！會很急嗎？│
│    │          │              │        │命約1 公克予李駿│        我等一下就回去了。    │
│    │          │              │        │宜。            │李駿宜：我在中華路要回去了。  │
│    │          │              │        │                │甲○○：喔！好。              │
│    │          │              │        │                │同日22時27分                │
│    │          │              │        │                │李駿宜：到了沒？              │
│    │          │              │        │                │甲○○：到了ㄚ                │
│    │          │              │        │                │李駿宜：那我直接過去。        │
│    │          │              │        │                │甲○○：好。                  │
├──┼─────┼───────┼────┼────────┼───────────────┤
│ 3  │民國98年5 │臺北縣中和市連│李駿宜  │甲○○以其持用之│同日12時30分                │
│    │月30日12時│城路265巷10弄4│        │0000000000號行動│李駿宜：我在樓下。            │
│    │30分許    │之2號甲○○住 │        │電話與李駿宜持用│甲○○：怎麼說他呢？1份還2份。│
│    │          │處樓下        │        │之0000000000號行│李駿宜：2-1。                 │
│    │          │              │        │動電話聯繫後，分│甲○○：喔，了解。            │
│    │          │              │        │別以700 元、300 │                              │
│    │          │              │        │元之價格，販賣第│                              │
│    │          │              │        │三級毒品2C-B 2顆│                              │
│    │          │              │        │及愷他命約0.8 公│                              │
│    │          │              │        │克予李駿宜。    │                              │
├──┼─────┼───────┼────┼────────┼───────────────┤
│ 4  │民國98年6 │臺北縣中和市圓│李駿宜  │甲○○以其持用之│同日17時24分                │
│    │月7 日18時│通路240 巷11號│        │0000000000號行動│甲○○：我回來了，你要幾比幾？│
│    │4分許     │7 樓李駿宜住處│        │電話與李駿宜持用│李駿宜：3比2，你要過來嗎？    │
│    │          │              │        │之0000000000號行│甲○○：好。                  │
│    │          │              │        │動電話聯繫後，分│同日18時4分                 │
│    │          │              │        │別以800元、1,200│甲○○：到了                  │
│    │          │              │        │元之價格，販賣第│李駿宜：到了喔                │
│    │          │              │        │三級毒品2C-B 2顆│甲○○：開門                  │
│    │          │              │        │及愷他命約3 公克│李駿宜：好                    │
│    │          │              │        │予李駿宜。      │                              │
└──┴─────┴───────┴────┴────────┴───────────────┘
附表二：
┌──┬─────┬───────┬────┬────────┬───────────────┐
│編號│交易時間  │ 交 易 地 點  │交易對象│    交易方式    │通訊監察譯文對話內容          │
├──┼─────┼───────┼────┼────────┼───────────────┤
│ 1  │民國98年5 │臺北縣中和市連│楊恭甫  │甲○○以其持用之│同日18時48分                │
│    │月27日18時│城路某巷口    │        │0000000000號行動│楊恭甫：要拿3 個。            │
│    │48分許    │              │        │電話與楊恭甫持用│甲○○：很趕嗎？              │
│    │          │              │        │之0000000000號行│楊恭甫：沒有，你吃完飯再拿也可│
│    │          │              │        │動電話聯繫後，以│        以。                  │
│    │          │              │        │1,050 元之價格，│甲○○：好了，我再打給你。    │
│    │          │              │        │販賣第三級毒品2C│楊恭甫：那你出門再打給我。    │
│    │          │              │        │-B 3顆予楊恭甫。│                              │
├──┼─────┼───────┼────┼────────┼───────────────┤
│ 2  │民國98年5 │臺北縣中和市中│楊恭甫  │甲○○以其持用之│同日18時35分                │
│    │月29日18時│正路某處      │        │0000000000號行動│楊恭甫：2 個「小Y 」8:30去跟你│
│    │35分許    │              │        │電話與楊恭甫持用│        拿。                  │
│    │          │              │        │之0000000000號行│甲○○：好。                  │
│    │          │              │        │動電話聯繫後，以│同日18時37分                │
│    │          │              │        │700 元之價格，販│甲○○：在哪？                │
│    │          │              │        │賣第三級毒品2C-B│楊恭甫：中正路。              │
│    │          │              │        │2 顆予楊恭甫。  │                              │
└──┴─────┴───────┴────┴────────┴───────────────┘
附表三：
┌──┬─────┬───────┬────┬────────┬───────────────┐
│編號│交易時間  │ 交 易 地 點  │交易對象│    交易方式    │通訊監察譯文對話內容          │
├──┼─────┼───────┼────┼────────┼───────────────┤
│ 1  │民國98年5 │臺北縣中和市連│劉永泉  │甲○○以其持用之│同日0時3分                  │
│    │月19日0 時│城路某處。    │        │0000000000號行動│劉永泉：現在有嗎？            │
│    │28分許    │              │        │電話與劉永泉持用│甲○○：下嗎？                │
│    │          │              │        │之0000000000號行│劉永泉：嗯                    │
│    │          │              │        │動電話聯繫後，以│甲○○：幾個                  │
│    │          │              │        │600 元至800 元之│劉永泉：2個                   │
│    │          │              │        │價格，販賣第三級│甲○○：晚一點好嗎？我媽還沒睡│
│    │          │              │        │毒品愷他命2 包（│劉永泉：好ㄚ，多少一樣嗎      │
│    │          │              │        │約1.6 公克）予劉│甲○○：一樣，我好了打給你    │
│    │          │              │        │永泉。          │同日0時58分                 │
│    │          │              │        │                │甲○○：好了                  │
│    │          │              │        │                │劉永泉：4個再裝2個給我        │
│    │          │              │        │                │甲○○：好，拜拜              │
├──┼─────┼───────┼────┼────────┼───────────────┤
│ 2  │民國98年5 │臺北縣中和市連│劉永泉  │甲○○以其持用之│5月22日22時41分             │
│    │月23日0 時│城路某處      │        │0000000000號行動│劉永泉：有T 恤嗎？            │
│    │17分許    │              │        │電話與劉永泉持用│（發簡訊予甲○○）            │
│    │          │              │        │之0000000000號行│5 月22日23時16分            │
│    │          │              │        │動電話以簡訊聯繫│甲○○：就我跟你說那種。      │
│    │          │              │        │後，以350 元之價│（發簡訊予劉永泉）            │
│    │          │              │        │格，販賣第三級毒│5月22日23時18分             │
│    │          │              │        │品2C-B 1顆予劉永│劉永泉：來1 件試穿吧？        │
│    │          │              │        │泉。            │（發簡訊予甲○○）            │
│    │          │              │        │                │5 月23日0時2分              │
│    │          │              │        │                │劉永泉：那時可以？            │
│    │          │              │        │                │（發簡訊予甲○○）            │
│    │          │              │        │                │5 月23日0時17分             │
│    │          │              │        │                │甲○○：現在。                │
│    │          │              │        │                │（發簡訊予劉永泉）            │
│    │          │              │        │                │5 月23日0時17分             │
│    │          │              │        │                │劉永泉：嗯，兩分鐘。          │
│    │          │              │        │                │（發簡訊予甲○○）            │
├──┼─────┼───────┼────┼────────┼───────────────┤
│ 3  │民國98年5 │臺北縣中和市連│劉永泉  │甲○○以其持用之│同日6時23分                 │
│    │月23日7 時│城路某處。    │        │0000000000號行動│劉永泉：睡了嗎？7 點多裝2 個給│
│    │28分許    │              │        │電話與劉永泉持用│        我，嘿！多點嘿！3Q幫我│
│    │          │              │        │之0000000000號行│        修電腦要的！先謝嚕    │
│    │          │              │        │動電話以簡訊聯繫│（發簡訊予甲○○）            │
│    │          │              │        │後，以600 元之價│同日7時17 分                │
│    │          │              │        │格，販賣第三級毒│甲○○：現在是嗎？            │
│    │          │              │        │品愷他命約1.6 公│（發簡訊予劉永泉）            │
│    │          │              │        │克予劉永泉。    │同日7 時18分                │
│    │          │              │        │                │劉永泉：恩~ 可以嗎？可以的話樓│
│    │          │              │        │                │        梯等吧！              │
│    │          │              │        │                │（發簡訊予甲○○）。          │
│    │          │              │        │                │同日7時22分                 │
│    │          │              │        │                │甲○○：嗯                    │
│    │          │              │        │                │（發簡訊予劉永泉）            │
├──┼─────┼───────┼────┼────────┼───────────────┤
│ 4  │民國98年5 │臺北縣中和市連│劉永泉  │甲○○以其持用之│同日21時49分                │
│    │月28日22時│城路某處。    │        │0000000000號行動│劉永泉：裝一張的量給我，多一點│
│    │16分許    │              │        │電話與劉永泉持用│        吧！現在可以嗎？      │
│    │          │              │        │之0000000000號行│（發簡訊予甲○○）。          │
│    │          │              │        │動電話聯繫後，以│同日22時1分                 │
│    │          │              │        │300 元至400 元之│甲○○：10點10分              │
│    │          │              │        │價格，販賣第三級│劉永泉：好，你再打給我        │
│    │          │              │        │毒品愷他命1 包（│同日22時16分                │
│    │          │              │        │約0.8 公克）予劉│甲○○：好了                  │
│    │          │              │        │永泉。          │劉永泉：好                    │
└──┴─────┴───────┴────┴────────┴───────────────┘
附表四：
┌──┬────────────┬────────┬──────────────────┐
│編號│  犯  罪  事  實        │   所犯法條     │    罪名及宣告刑暨應沒收之物        │
├──┼────────────┼────────┼──────────────────┤
│ 1  │如附表一編號1 所述      │修正後毒品危害防│甲○○販賣第三級毒品，處有期徒刑貳年│
│    │                        │制條例第4 條第3 │拾月，犯罪所得財物新臺幣陸佰元沒收，│
│    │                        │項              │如全部或一部不能沒收，以其財產抵償之│
│    │                        │                │，扣案之行動電話壹支（內含門號095540│
│    │                        │                │5017號SIM 卡壹張）、電子磅秤壹台均沒│
│    │                        │                │收。                                │
├──┼────────────┼────────┼──────────────────┤
│ 2  │如附表一編號2 所述      │修正後毒品危害防│甲○○販賣第三級毒品，處有期徒刑貳年│
│    │                        │制條例第4 條第3 │拾月，犯罪所得財物新臺幣肆佰元沒收，│
│    │                        │項              │如全部或一部不能沒收，以其財產抵償之│
│    │                        │                │，扣案之行動電話壹支（內含門號095540│
│    │                        │                │5017號SIM 卡壹張）、電子磅秤壹台均沒│
│    │                        │                │收。                                │
├──┼────────────┼────────┼──────────────────┤
│ 3  │如附表一編號3 所述      │修正後毒品危害防│甲○○販賣第三級毒品，處有期徒刑年│
│    │                        │制條例第4 條第3 │，犯罪所得財物新臺幣壹仟元沒收，如全│
│    │                        │項、同條例第4 條│部或一部不能沒收，以其財產抵償之，扣│
│    │                        │第3 項          │案之行動電話壹支（內含門號0000000000│
│    │                        │                │號SIM 卡壹張）、電子磅秤壹台均沒收。│
├──┼────────────┼────────┼──────────────────┤
│ 4  │如附表一編號4 所述      │修正後毒品危害防│甲○○販賣第三級毒品，處有期徒刑年│
│    │                        │制條例第4 條第3 │貳月，犯罪所得財物新臺幣貳仟元沒收，│
│    │                        │項、同條例第4 條│如全部或一部不能沒收，以其財產抵償之│
│    │                        │第3 項          │，扣案之行動電話壹支（內含門號095540│
│    │                        │                │5017號SIM 卡壹張）、電子磅秤壹台均沒│
│    │                        │                │收。                                │
├──┼────────────┼────────┼──────────────────┤
│ 5  │如附表二編號1 所述      │修正後毒品危害防│甲○○販賣第三級毒品，處有期徒刑年│
│    │                        │制條例第4 條第3 │，犯罪所得財物新臺幣壹仟零伍拾元沒收│
│    │                        │項              │，如全部或一部不能沒收，以其財產抵償│
│    │                        │                │之，扣案之行動電話壹支（內含門號0955│
│    │                        │                │405017號SIM 卡壹張）沒收。          │
├──┼────────────┼────────┼──────────────────┤
│ 6  │如附表二編號2 所述      │修正後毒品危害防│甲○○販賣第三級毒品，處有期徒刑貳年│
│    │                        │制條例第4 條第3 │拾月，犯罪所得財物新臺幣柒佰元沒收，│
│    │                        │項              │如全部或一部不能沒收，以其財產抵償之│
│    │                        │                │，扣案之行動電話壹支（內含門號095540│
│    │                        │                │5017號SIM 卡壹張）沒收。            │
├──┼────────────┼────────┼──────────────────┤
│ 7  │如附表三編號1 所述      │修正後毒品危害防│甲○○販賣第三級毒品，處有期徒刑貳年│
│    │                        │制條例第4 條第3 │拾月，犯罪所得財物新臺幣陸佰元沒收，│
│    │                        │項              │如全部或一部不能沒收，以其財產抵償之│
│    │                        │                │，扣案之行動電話壹支（內含門號095540│
│    │                        │                │5017號SIM 卡壹張）、電子磅秤壹台均沒│
│    │                        │                │收。                                │
├──┼────────────┼────────┼──────────────────┤
│ 8  │如附表三編號2 所述      │修正後毒品危害防│甲○○販賣第三級毒品，處有期徒刑貳年│
│    │                        │制條例第4 條第3 │捌月，犯罪所得財物新臺幣佰伍拾元沒│
│    │                        │項              │收，如全部或一部不能沒收，以其財產抵│
│    │                        │                │償之，扣案之行動電話壹支（內含門號09│
│    │                        │                │00000000號SIM 卡壹張）沒收。        │
├──┼────────────┼────────┼──────────────────┤
│ 9  │如附表三編號3 所述      │修正後毒品危害防│甲○○販賣第三級毒品，處有期徒刑貳年│
│    │                        │制條例第4 條第3 │拾月，犯罪所得財物新臺幣陸佰元沒收，│
│    │                        │項              │如全部或一部不能沒收，以其財產抵償之│
│    │                        │                │，扣案之行動電話壹支（內含門號095540│
│    │                        │                │5017號SIM 卡壹張）、電子磅秤壹台均沒│
│    │                        │                │收。                                │
├──┼────────────┼────────┼──────────────────┤
│ 10 │如附表三編號4 所述      │修正後毒品危害防│甲○○販賣第三級毒品，處有期徒刑貳年│
│    │                        │制條例第4 條第3 │捌月，犯罪所得財物新臺幣佰元沒收，│
│    │                        │項              │如全部或一部不能沒收，以其財產抵償之│
│    │                        │                │，扣案之行動電話壹支（內含門號095540│
│    │                        │                │5017號SIM 卡壹張）、電子磅秤壹台均沒│
│    │                        │                │收。                                │
├──┼────────────┼────────┼──────────────────┤
│ 11 │如事實欄所述於98年6 月13│修正後毒品危害防│甲○○販賣第三級毒品，累犯，處有期徒│
│    │日販入第三級毒品2C-B、愷│制條例第4 條第3 │刑年捌月，扣案之第三級毒品愷他命│
│    │他命牟利之犯行          │項、同條例第4 條│包（驗餘淨重共計伍拾壹點壹玖公克）、│
│    │                        │第3 項          │第三級毒品4 -溴2,5-二甲氧基苯基乙基 │
│    │                        │                │胺玖拾陸顆（驗餘淨重共計貳拾點陸壹│
│    │                        │                │公克）、電子磅秤壹台及分裝袋拾只均沒│
│    │                        │                │收。                                │
└──┴────────────┴────────┴──────────────────┘

司法院資訊處製作；財團法人民間司法改革基金會備份。
